臺灣板橋地方法院交通事件裁定　　　　100年度交聲字第526號
原處分機關　交通部公路總局臺北區監理所
異　議　人
即受處分人　原泓貨運有限公司
法定代理人　廖秀幸
代　理　人　廖文信
上列異議人即受處分人因違反道路交通管理處罰條例案件，對於
原處分機關交通部公路總局臺北區監理所於中華民國100 年2 月
17日所為之北監營裁字第裁40-JC0000000號裁決處分，聲明異議
，本院裁定如下：
    主  文
原處分撤銷。
原泓貨運有限公司不罰。
    理  由
一、原處分意旨略以：緣原舉發單位即南投縣政府警察局竹山分
    局以異議人即受處分人原泓貨運有限公司（下稱原泓公司）
    所有、由案外人余遠昌所駕駛之車牌號碼592-JC號營業貨運
    曳引車（下稱系爭曳引車），於民國99年9 月16日凌晨1 時
    10分許，在南投縣竹山鎮○○路○ 段裕農新村口，因汽車裝
    載整體物品超長（吊桿）車前128 公分」，而有「裝載貨物
    超過規定長度」違規情事為由，遂以投警交字第 JC0000000
    號通知單舉發異議人（原舉發單位原記載車主姓名「桃宏交
    通公司」、車主地址「臺北縣林口鄉（註：現改制為新北市
    林口區，下同）南勢街256 巷68號2 樓」，嗣於99年11 月3
    日以投竹警交字第0990012522號函更正車主姓名「原泓貨運
    有限公司」、車主地址「臺北縣林口鄉○○路○ 段274 號 3
    樓」），嗣移送原處分機關後，遂由原處分機關於100 年 2
    月17日以北監營裁字第裁40-JC0000000號裁決，認前開違規
    屬實，依道路交通管理處罰條例第29條第1 項第1 款及第 2
    項（原處分書漏載「第2 項」，茲予補充）之規定，裁處異
    議人罰鍰新臺幣（下同）4,500 元，並記汽車違規紀錄1 次
    等情。
二、異議意旨略以：系爭曳引車係案外人汪世煌於97年11月17日
    靠行於原泓公司，且其行駛區域均在臺北縣、市一帶載運土
    方，並未將該車開往南投縣竹山鎮；另經調閱本件違規採證
    照片，雖該照片焦距未正，車牌模糊不能辨識，但仍可辨識
    該違規車輛為白色、廠牌「國瑞」、車身附加「吊桿」且吊
    桿前伸，與系爭曳引車為綠色、廠牌「MITSUBISHI」、沒有
    吊桿顯然不同；且證人余遠昌違規紀錄所駕駛之車輛係「56
    2-JC」，並於98年3 月11日有行駛在竹山鎮之紀錄，而該車
    與前開違規採證照片所示之車輛相符，且「562-JC」係桃宏
    交通股份有限公司（下稱桃宏公司）所有，與原來舉發通知
    單所載之車主及地址吻合，足認制單舉發之員警將違規車輛
    車號誤載為「592-JC」，致原處分機關裁罰有誤。爰依法聲
    明異議，請求撤銷原處分云云。
三、按汽車裝載時，裝載貨物超過規定之長度者，處汽車所有人
    3,000 元以上9,000 元以下罰鍰，並責令改正或禁止通行，
    並記汽車違規紀錄一次，道路交通管理處罰條例第29 條第1
    項第1 款及第2項分別定有明文。
四、經查：證人余遠昌於99年9 月16日凌晨1 時10分許，駕駛車
    牌號碼「562-JC」號營業貨運曳引車，在南投縣竹山鎮○○
    路○ 段裕農新村口，因前開違規行為遭原舉發單位員警林清
    河攔查並制單舉發之事實，業經證人余遠昌於本院訊問時證
    述明確，核與證人林清河於本院訊問時之證述情節大致相符
    ，並有前開舉發通知單2 紙、違規採證照片1 張（詳見本院
    卷第9 頁、第26頁反面、第16頁）附卷可證，是前開違規事
    實，堪予認定；至證人林清河雖證稱其於該舉發通知單記載
    車號「592-JC」無誤云云，然斯時車牌號碼「562-JC」號營
    業貨運曳引車係登記車主「桃宏公司」、車主地址「臺北縣
    林口鄉○○街250 巷68號2 樓」乙節，業據異議代理人到庭
    陳明，並有汽（機）車各項異動登記書、汽車新領牌照登記
    單各1 份（詳見本院卷第47、48頁）在卷可證；況證人余遠
    昌證稱：伊被攔查下來後，伊出示駕照、行照（562-JC）及
    保險卡，且伊簽名時，舉發通知單上車主姓名及車主地址之
    記載沒有問題，確實是伊靠行的車主地址，但伊沒有發現車
    號有寫錯；當時伊駕駛的車輛車頭是白色的，後面車身是藍
    色，伊有將違規被開單的事通知桃宏公司等語，核與證人林
    清河證稱：違規人有出示駕照及行照，我依照行照記載車主
    姓名「桃宏公司」及車主地址「臺北縣林口鄉○○街256 巷
    65 號2樓」，如果不是照著行照登載這些資料的話，我如何
    知道上開資料？因為監理站說第一次桃宏公司申訴，之後原
    泓公司又申訴，我才更改舉發通知單上車主姓名及車主地址
    等語大致相符，且觀諸前開舉發通知單2 紙及南投縣政府警
    察局竹山分局99年11月3 日以投竹警交字第0990012522號函
    （詳見本院卷第8 、9 頁、第26頁反面），足認證人林清河
    於前開時、地當場制單舉發時，確係記載車主姓名「桃宏公
    司」、車主地址「臺北縣林口鄉○○街256 巷68號2 樓」，
    嗣於99年11月3 日南投縣政府警察局始以投竹警交字第0990
    012522號函更正原舉發通知單上之車主姓名「原泓貨運有限
    公司」、車主地址「臺北縣林口鄉○○路○ 段274 號3 樓」
    ；復徵諸系爭車輛（即592-JC）車頭係綠色，此有系爭車輛
    照片2 張、「592-JC」汽車新領牌照登記書1 紙（詳見本院
    卷第17頁、第46頁）附卷足證，而本件違規採證照片所示之
    車輛（詳見本院卷第16頁），係白色車頭，核與前揭「562-
    JC」汽車新領牌照登記單所載之內容相符（詳見本院卷第48
    頁），可知，證人林清河於上開時、地所欄查並制單舉發之
    違規車輛應係「562-JC」號營業曳引車，而非系爭曳引車（
    即「592-JC」）；另縱使系爭曳引車於97年7 月8 日新領牌
    照時之車主係桃宏公司，但於97年7 月17日業已過戶登記予
    原泓公司乙節，此有汽（機）車過戶申請登記書、汽車新領
    牌照登記書各1 紙（詳見本院卷第45、46頁）附卷足憑，則
    於前開違規時間之際，系爭曳引車所有人係原泓公司，並非
    桃宏公司，故證人林清河證稱：舉發通知單上之車號「592-
    JC」之記載並無錯誤云云，顯與事實不合，不足採信。是以
    ，證人余遠昌於前開時、地，駕駛車牌號碼「562-JC」號營
    業貨運曳引車，因前開違規行為遭員警林清河攔查並制單舉
    發之事實，洵堪認定屬實。
五、綜上所述，本件違規車輛應係車牌號碼「562-JC」號營業貨
    運曳引車，而斯時該車之車主係「桃宏公司」，並非「原泓
    公司」，則原處分機關誤載違規車號「592-JC」，而遽對異
    議人為前開裁罰，難認允當。從而，異議人之異議為有理由
    ，應由本院將原處分予以撤銷，並另為異議人不罰之諭知如
    主文第2 項所示，以昭審慎。
據上論斷，應依道路交通事件處理辦法第19條前段，裁定如主文
。
中    華    民    國   100    年    3     月    31    日
                  交通法庭法  官  饒金鳳
以上正本證明與原本無異。
如不服本裁定應於送達後5日內向本院提出抗告狀。
                          書記官  許雅琪
中    華    民    國   100    年    4     月    6     日